en: Ring size: 0.25; 0.5; 0.75; 1; 1.25; 1.5; 1.75; 10; 10.25; 10.5; 10.75; 11; 11.25; 11.5; 11.75; 12; 12.25; 12.5; 12.75; 13; 13.25; 13.5; 13.75; 14; 2; 2.25; 2.5; 2.75; 3; 3.25; 3.5; 3.75; 38; 39; 4; 4.25; 4.5; 4.75; 40; 41; 42; 43; 44; 45; 46; 47; 48; 49; 5; 5.25; 5.5; 5.75; 50; 51; 52; 53; 54; 55; 56; 57; 58; 59; 6; 6.25; 6.5; 6.75; 60; 61; 62; 63; 64; 65; 66; 67; 68; 69; 7; 7.25; 7.5; 7.75; 8; 8.25; 8.5; 8.75; 9; 9.25; 9.5; 9.75; A; A 1/2; B; B 1/2; C; C 1/2; D; D 1/2; E; E 1/2; F; F 1/2; G; G 1/2; H; H 1/2; I; I 1/2; J; J 1/2; K; K 1/2; L; L 1/2; M; M 1/2; N; N 1/2; O; O 1/2; P; P 1/2; Q; Q 1/2; R; R 1/2; S; S 1/2; T; T 1/2; U; U 1/2; V; V 1/2; W; W 1/2; X; X 1/2; Y; Y 1/2; Z; Z 1/2; Other
ja: リングサイズ: 0.25; 0.5; 0.75; 1; 1.25; 1.5; 1.75; 10; 10.25; 10.5; 10.75; 11; 11.25; 11.5; 11.75; 12; 12.25; 12.5; 12.75; 13; 13.25; 13.5; 13.75; 14; 2; 2.25; 2.5; 2.75; 3; 3.25; 3.5; 3.75; 38; 39; 4; 4.25; 4.5; 4.75; 40; 41; 42; 43; 44; 45; 46; 47; 48; 49; 5; 5.25; 5.5; 5.75; 50; 51; 52; 53; 54; 55; 56; 57; 58; 59; 6; 6.25; 6.5; 6.75; 60; 61; 62; 63; 64; 65; 66; 67; 68; 69; 7; 7.25; 7.5; 7.75; 8; 8.25; 8.5; 8.75; 9; 9.25; 9.5; 9.75; A; A 1/2; B; B 1/2; C; C 1/2; D; D 1/2; E; E 1/2; F; F 1/2; G; G 1/2; H; H 1/2; I; I 1/2; J; J 1/2; K; K 1/2; L; L 1/2; m; M 1/2; N; N 1/2; O; O 1/2; P; P 1/2; Q; Q 1/2; R; R 1/2; S; S 1/2; T; T 1/2; U; U 1/2; V; V 1/2; W; W 1/2; X; X 1/2; Y; Y 1/2; Z; Z 1/2; その他
vi: Kích cỡ nhẫn: 0,25; 0.5; 0.75; 1; 1,25; 1.5; 1,75; 10; 10,25; 10.5; 10,75; 11; 11,25; 11.5; 11,75; 12; 12,25; 12.5; 12,75; 13; 13,25; 13.5; 13,75; 14; 2; 2,25; 2.5; 2,75; 3; 3,25; 3.5; 3,75; 38; 39; 4; 4,25; 4.5; 4,75; 40; 41; 42; 43; 44; 45; 46; 47; 48; 49; 5; 5,25; 5.5; 5,75; 50; 51; 52; 53; 54; 55; 56; 57; 58; 59; 6; 6,25; 6.5; 6,75; 60; 61; 62; 63; 64; 65; 66; 67; 68; 69; 7; 7,25; 7.5; 7,75; 8; 8,25; 8.5; 8,75; 9; 9,25; 9.5; 9,75; A; A 1/2; B; B 1/2; C; C 1/2; D; D 1/2; E; E 1/2; F; F 1/2; G; G 1/2; H; H 1/2; I; I 1/2; J; J 1/2; K; K 1/2; L; L 1/2; m; M 1/2; N; N 1/2; O; O 1/2; P; P 1/2; Q; Q 1/2; R; R 1/2; S; S 1/2; T; T 1/2; U; U 1/2; V; V 1/2; W; W 1/2; X; X 1/2; Y; Y 1/2; Z; Z 1/2; Khác
hu: Gyűrű mérete: 0,25; 0,5; 0,75; 1; 1,25; 1,5; 1,75; 10; 10,25; 10,5; 10,75; 11; 11,25; 11,5; 11,75; 12; 12,25; 12,5; 12,75; 13; 13,25; 13.5; 13,75; 14; 2; 2,25; 2,5; 2,75; 3; 3,25; 3,5; 3,75; 38; 39; 4; 4,25; 4,5; 4,75; 40; 41; 42; 43; 44; 45; 46; 47; 48; 49; 5; 5,25; 5,5; 5,75; 50; 51; 52; 53; 54; 55; 56; 57; 58; 59; 6; 6,25; 6,5; 6,75; 60; 61; 62; 63; 64; 65; 66; 67; 68; 69; 7; 7,25; 7,5; 7,75; 8; 8,25; 8,5; 8,75; 9; 9,25; 9,5; 9,75; A; A 1/2; B; B 1/2; C; C 1/2; D; D 1/2; E; E 1/2; F; F 1/2; G; G 1/2; H; H 1/2; I; I 1/2; J; J 1/2; K; K 1/2; L; L 1/2; M; M 1/2; N; N 1/2; O; O 1/2; P; P 1/2; Q; Q 1/2; R; R 1/2; S; S 1/2; T; T 1/2; U; U 1/2; V; V 1/2; W; W 1/2; X; X 1/2; Y; Y 1/2; Z; Z 1/2; Egyéb
fi: Sormuksen koko: 0.25; 0.5; 0.75; 1; 1.25; 1.5; 1.75; 10; 10.25; 10.5; 10.75; 11; 11.25; 11.5; 11.75; 12; 12.25; 12.5; 12.75; 13; 13.25; 13.5; 13.75; 14; 2; 2.25; 2.5; 2.75; 3; 3.25; 3.5; 3.75; 38; 39; 4; 4.25; 4.5; 4.75; 40; 41; 42; 43; 44; 45; 46; 47; 48; 49; 5; 5.25; 5.5; 5.75; 50; 51; 52; 53; 54; 55; 56; 57; 58; 59; 6; 6.25; 6.5; 6.75; 60; 61; 62; 63; 64; 65; 66; 67; 68; 69; 7; 7.25; 7.5; 7.75; 8; 8.25; 8.5; 8.75; 9; 9.25; 9.5; 9.75; A; A 1/2; B; B 1/2; C; C 1/2; D; D 1/2; E; E 1/2; F; F 1/2; G; G 1/2; H; H 1/2; I; I 1/2; J; J 1/2; K; K 1/2; L; L 1/2; m; M 1/2; N; N 1/2; O; O 1/2; P; P 1/2; Q; Q 1/2; R; R 1/2; S; S 1/2; T; T 1/2; U; U 1/2; V; V 1/2; W; W 1/2; X; X 1/2; Y; Y 1/2; Z; Z 1/2; Muu
el: Μέγεθος δαχτυλιδιού: 0,25; 0,5; 0,75; 1; 1,25; 1,5; 1,75; 10; 10,25; 10,5; 10,75; 11; 11,25; 11,5; 11,75; 12; 12,25; 12,5; 12,75; 13; 13,25; 13,5; 13,75; 14; 2; 2,25; 2,5; 2,75; 3; 3,25; 3,5; 3,75; 38; 39; 4; 4,25; 4,5; 4,75; 40; 41; 42; 43; 44; 45; 46; 47; 48; 49; 5; 5,25; 5,5; 5,75; 50; 51; 52; 53; 54; 55; 56; 57; 58; 59; 6; 6,25; 6,5; 6,75; 60; 61; 62; 63; 64; 65; 66; 67; 68; 69; 7; 7,25; 7,5; 7,75; 8; 8,25; 8,5; 8,75; 9; 9,25; 9,5; 9,75; A; A 1/2; B; B 1/2; C; C 1/2; D; D 1/2; E; E 1/2; F; F 1/2; G; G 1/2; H; H 1/2; I; I 1/2; J; J 1/2; K; K 1/2; L; L 1/2; M; M 1/2; N; N 1/2; O; O 1/2; P; P 1/2; Q; Q 1/2; R; R 1/2; S; S 1/2; T; T 1/2; U; U 1/2; V; V 1/2; W; W 1/2; X; X 1/2; Y; Y 1/2; Z; Z 1/2; Άλλο
bg-BG: Размер на пръстен: 0,25; 0,5; 0,75; 1; 1,25; 1,5; 1,75; 10; 10,25; 10,5; 10,75; 11; 11,25; 11,5; 11,75; 12; 12,25; 12,5; 12,75; 13; 13,25; 13,5; 13,75; 14; 2; 2,25; 2,5; 2,75; 3; 3,25; 3.5; 3,75; 38; 39; 4; 4,25; 4,5; 4,75; 40; 41; 42; 43; 44; 45; 46; 47; 48; 49; 5; 5,25; 5,5; 5,75; 50; 51; 52; 53; 54; 55; 56; 57; 58; 59; 6; 6,25; 6,5; 6,75; 60; 61; 62; 63; 64; 65; 66; 67; 68; 69; 7; 7,25; 7,5; 7,75; 8; 8,25; 8,5; 8,75; 9; 9,25; 9,5; 9,75; A; A 1/2; B; B 1/2; C; C 1/2; D; D 1/2; E; E 1/2; F; F 1/2; G; G 1/2; H; H 1/2; I; I 1/2; J; J 1/2; K; K 1/2; L; L 1/2; M; M 1/2; N; N 1/2; O; O 1/2; P; P 1/2; Q; Q 1/2; R; R 1/2; S; S 1/2; T; T 1/2; U; U 1/2; V; V 1/2; W; W 1/2; X; X 1/2; Y; Y 1/2; Z; Z 1/2; Други
nl: Ringmaat: 0,25; 0.5; 0.75; 1; 1,25; 1.5; 1,75; 10; 10,25; 10.5; 10,75; 11; 11,25; 11.5; 11,75; 12; 12,25; 12.5; 12,75; 13; 13,25; 13.5; 13,75; 14; 2; 2,25; 2.5; 2,75; 3; 3,25; 3.5; 3,75; 38; 39; 4; 4,25; 4.5; 4,75; 40; 41; 42; 43; 44; 45; 46; 47; 48; 49; 5; 5,25; 5.5; 5,75; 50; 51; 52; 53; 54; 55; 56; 57; 58; 59; 6; 6,25; 6.5; 6,75; 60; 61; 62; 63; 64; 65; 66; 67; 68; 69; 7; 7,25; 7.5; 7,75; 8; 8,25; 8.5; 8,75; 9; 9,25; 9.5; 9,75; A; A 1/2; B; B 1/2; C; C 1/2; D; D 1/2; E; E 1/2; F; F 1/2; G; G 1/2; H; H 1/2; I; I 1/2; J; J 1/2; K; K 1/2; L; L 1/2; m; M 1/2; N; N 1/2; O; O 1/2; P; P 1/2; Q; Q 1/2; R; R 1/2; S; S 1/2; T; T 1/2; U; U 1/2; V; V 1/2; W; W 1/2; X; X 1/2; Y; Y 1/2; Z; Z 1/2; Andere
ru: Размер кольца: 0,25; 0.5; 0,75; 1; 1,25; 1.5; 1,75; 10; 10,25; 10.5; 10,75; 11; 11,25; 11.5; 11,75; 12; 12,25; 12.5; 12,75; 13; 13,25; 13.5; 13,75; 14; 2; 2,25; 2.5; 2,75; 3; 3,25; 3.5; 3,75; 38; 39; 4; 4,25; 4.5; 4,75; 40; 41; 42; 43; 44; 45; 46; 47; 48; 49; 5; 5,25; 5.5; 5,75; 50; 51; 52; 53; 54; 55; 56; 57; 58; 59; 6; 6,25; 6.5; 6,75; 60; 61; 62; 63; 64; 65; 66; 67; 68; 69; 7; 7,25; 7.5; 7,75; 8; 8,25; 8.5; 8,75; 9; 9,25; 9.5; 9,75; A; A 1/2; B; B 1/2; C; C 1/2; D; D 1/2; E; E 1/2; F; F 1/2; G; G 1/2; H; H 1/2; I; I 1/2; J; J 1/2; K; K 1/2; L; L 1/2; M; M 1/2; N; N 1/2; O; O 1/2; P; P 1/2; Q; Q 1/2; R; R 1/2; S; S 1/2; T; T 1/2; U; U 1/2; V; V 1/2; W; W 1/2; X; X 1/2; Y; Y 1/2; Z; Z 1/2; Другой
cs: Velikost prstenu: 0,25; 0.5; 0.75; 1; 1,25; 1.5; 1,75; 10; 10,25; 10.5; 10,75; 11; 11,25; 11.5; 11,75; 12; 12,25; 12.5; 12,75; 13; 13,25; 13.5; 13,75; 14; 2; 2,25; 2.5; 2,75; 3; 3,25; 3.5; 3,75; 38; 39; 4; 4,25; 4.5; 4,75; 40; 41; 42; 43; 44; 45; 46; 47; 48; 49; 5; 5,25; 5.5; 5,75; 50; 51; 52; 53; 54; 55; 56; 57; 58; 59; 6; 6,25; 6.5; 6,75; 60; 61; 62; 63; 64; 65; 66; 67; 68; 69; 7; 7,25; 7.5; 7,75; 8; 8,25; 8.5; 8,75; 9; 9,25; 9.5; 9,75; A; A 1/2; B; B 1/2; C; C 1/2; D; D 1/2; E; E 1/2; F; F 1/2; G; G 1/2; H; H 1/2; I; I 1/2; J; J 1/2; K; K 1/2; L; L 1/2; m; M 1/2; N; N 1/2; O; O 1/2; P; P 1/2; Q; Q 1/2; R; R 1/2; S; S 1/2; T; T 1/2; U; U 1/2; V; V 1/2; W; W 1/2; X; X 1/2; Y; Y 1/2; Z; Z 1/2; Jiné
fr: Taille de l’anneau: 0,25; 0.5; 0.75; 1; 1,25; 1.5; 1,75; 10; 10,25; 10.5; 10,75; 11; 11,25; 11.5; 11,75; 12; 12,25; 12.5; 12,75; 13; 13,25; 13.5; 13,75; 14; 2; 2,25; 2.5; 2,75; 3; 3,25; 3.5; 3,75; 38; 39; 4; 4,25; 4.5; 4,75; 40; 41; 42; 43; 44; 45; 46; 47; 48; 49; 5; 5,25; 5.5; 5,75; 50; 51; 52; 53; 54; 55; 56; 57; 58; 59; 6; 6,25; 6.5; 6,75; 60; 61; 62; 63; 64; 65; 66; 67; 68; 69; 7; 7,25; 7.5; 7,75; 8; 8,25; 8.5; 8,75; 9; 9,25; 9.5; 9,75; A; A 1/2; B; B 1/2; C; C 1/2; D; D 1/2; E; E 1/2; F; F 1/2; G; G 1/2; H; H 1/2; I; I 1/2; J; J 1/2; K; K 1/2; L; L 1/2; m; M 1/2; N; N 1/2; O; O 1/2; P; P 1/2; Q; Q 1/2; R; R 1/2; S; S 1/2; T; T 1/2; U; U 1/2; V; V 1/2; W; W 1/2; X; X 1/2; Y; Y 1/2; Z; Z 1/2; Autre
zh-CN: 戒指尺寸: 0.25; 0.5; 0.75; 1; 1.25; 1.5; 1.75; 10; 10.25; 10.5; 10.75; 11; 11.25; 11.5; 11.75; 12; 12.25; 12.5; 12.75; 13; 13.25; 13.5; 13.75; 14; 2; 2.25; 2.5; 2.75; 3; 3.25; 3.5; 3.75; 38; 39; 4; 4.25; 4.5; 4.75; 40; 41; 42; 43; 44; 45; 46; 47; 48; 49; 5; 5.25; 5.5; 5.75; 50; 51; 52; 53; 54; 55; 56; 57; 58; 59; 6; 6.25; 6.5; 6.75; 60; 61; 62; 63; 64; 65; 66; 67; 68; 69; 7; 7.25; 7.5; 7.75; 8; 8.25; 8.5; 8.75; 9; 9.25; 9.5; 9.75; A; A 1/2; B; B 1/2; C; C 1/2; D; D 1/2; E; E 1/2; F; F 1/2; G; G 1/2; H; H 1/2; I; I 1/2; J; J 1/2; K; K 1/2; L; L 1/2; m; M 1/2; N; N 1/2; O; O 1/2; P; P 1/2; Q; Q 1/2; R; R 1/2; S; S 1/2; T; T 1/2; U; U 1/2; V; V 1/2; W; W 1/2; X; X 1/2; Y; Y 1/2; Z; Z 1/2; 其他
ko: 반지 크기: 0.25; 0.5; 0.75; 1; 1.25; 1.5; 1.75; 10; 10.25; 10.5; 10.75; 11; 11.25; 11.5; 11.75; 12; 12.25; 12.5; 12.75; 13; 13.25; 13.5; 13.75; 14; 2; 2.25; 2.5; 2.75; 3; 3.25; 3.5; 3.75; 38; 39; 4; 4.25; 4.5; 4.75; 40; 41; 42; 43; 44; 45; 46; 47; 48; 49; 5; 5.25; 5.5; 5.75; 50; 51; 52; 53; 54; 55; 56; 57; 58; 59; 6; 6.25; 6.5; 6.75; 60; 61; 62; 63; 64; 65; 66; 67; 68; 69; 7; 7.25; 7.5; 7.75; 8; 8.25; 8.5; 8.75; 9; 9.25; 9.5; 9.75; A; A 1/2; B; B 1/2; C; C 1/2; D; D 1/2; E; E 1/2; F; F 1/2; G; G 1/2; H; H 1/2; I; I 1/2; J; J 1/2; K; K 1/2; L; L 1/2; m; M 1/2; N; N 1/2; O; O 1/2; P; P 1/2; Q; Q 1/2; R; R 1/2; S; S 1/2; T; T 1/2; U; U 1/2; V; V 1/2; W; W 1/2; X; X 1/2; Y; Y 1/2; Z; Z 1/2; 기타
da: Ringstørrelse: 0,25; 0.5; 0.75; 1; 1,25; 1.5; 1,75; 10; 10,25; 10.5; 10,75; 11; 11,25; 11.5; 11,75; 12; 12,25; 12.5; 12,75; 13; 13,25; 13.5; 13,75; 14; 2; 2,25; 2.5; 2,75; 3; 3,25; 3.5; 3,75; 38; 39; 4; 4,25; 4.5; 4,75; 40; 41; 42; 43; 44; 45; 46; 47; 48; 49; 5; 5,25; 5.5; 5,75; 50; 51; 52; 53; 54; 55; 56; 57; 58; 59; 6; 6,25; 6.5; 6,75; 60; 61; 62; 63; 64; 65; 66; 67; 68; 69; 7; 7,25; 7.5; 7,75; 8; 8,25; 8.5; 8,75; 9; 9,25; 9.5; 9,75; A; A 1/2; B; B 1/2; C; C 1/2; D; D 1/2; E; E 1/2; F; F 1/2; G; G 1/2; H; H 1/2; I; I 1/2; J; J 1/2; K; K 1/2; L; L 1/2; m; M 1/2; N; N 1/2; O; O 1/2; P; P 1/2; Q; Q 1/2; R; R 1/2; S; S 1/2; T; T 1/2; U; U 1/2; V; V 1/2; W; W 1/2; X; X 1/2; Y; Y 1/2; Z; Z 1/2; Andet
pl: Rozmiar pierścienia: 0.25; 0.5; 0.75; 1; 1.25; 1.5; 1.75; 10; 10.25; 10.5; 10.75; 11; 11.25; 11.5; 11.75; 12; 12.25; 12.5; 12.75; 13; 13.25; 13.5; 13.75; 14; 2; 2.25; 2.5; 2.75; 3; 3.25; 3.5; 3.75; 38; 39; 4; 4.25; 4.5; 4.75; 40; 41; 42; 43; 44; 45; 46; 47; 48; 49; 5; 5.25; 5.5; 5.75; 50; 51; 52; 53; 54; 55; 56; 57; 58; 59; 6; 6.25; 6.5; 6.75; 60; 61; 62; 63; 64; 65; 66; 67; 68; 69; 7; 7.25; 7.5; 7.75; 8; 8.25; 8.5; 8.75; 9; 9.25; 9.5; 9.75; A; A 1/2; B; B 1/2; C; C 1/2; D; D 1/2; E; E 1/2; K; F 1/2; G; G 1/2; H; H 1/2; I; I 1/2; J; J 1/2; K; K 1/2; L; L 1/2; m; M 1/2; N; N 1/2; O; O 1/2; P; P 1/2; Q; Q 1/2; R; R 1/2; S; S 1/2; T; T 1/2; U; U 1/2; V; V 1/2; W; W 1/2; X; X 1/2; T; Y 1/2; Z; Z 1/2; Inne
de: Ringgröße: 0,25; 0.5; 0.75; 1; 1,25; 1.5; 1,75; 10; 10,25; 10.5; 10,75; 11; 11,25; 11.5; 11,75; 12; 12,25; 12.5; 12,75; 13; 13,25; 13.5; 13,75; 14; 2; 2,25; 2.5; 2,75; 3; 3,25; 3.5; 3,75; 38; 39; 4; 4,25; 4.5; 4,75; 40; 41; 42; 43; 44; 45; 46; 47; 48; 49; 5; 5,25; 5.5; 5,75; 50; 51; 52; 53; 54; 55; 56; 57; 58; 59; 6; 6,25; 6.5; 6,75; 60; 61; 62; 63; 64; 65; 66; 67; 68; 69; 7; 7,25; 7.5; 7,75; 8; 8,25; 8.5; 8,75; 9; 9,25; 9.5; 9,75; A; A 1/2; B; B 1/2; C; C 1/2; D; D 1/2; E; E 1/2; F; F 1/2; G; G 1/2; H; H 1/2; I; I 1/2; J; J 1/2; K; K 1/2; L; L 1/2; m; M 1/2; N; N 1/2; O; O 1/2; P; P 1/2; Q; Q 1/2; R; R 1/2; S; S 1/2; T; T 1/2; U; U 1/2; V; V 1/2; W; W 1/2; X; X 1/2; Y; Y 1/2; Z; Z 1/2; Sonstiges
th: ขนาดแหวน: 0.25; 0.5; 0.75; 1; 1.25; 1.5; 1.75; 10; 10.25; 10.5; 10.75; 11; 11.25; 11.5; 11.75; 12; 12.25; 12.5; 12.75; 13; 13.25; 13.5; 13.75; 14; 2; 2.25; 2.5; 2.75; 3; 3.25; 3.5; 3.75; 38; 39; 4; 4.25; 4.5; 4.75; 40; 41; 42; 43; 44; 45; 46; 47; 48; 49; 5; 5.25; 5.5; 5.75; 50; 51; 52; 53; 54; 55; 56; 57; 58; 59; 6; 6.25; 6.5; 6.75; 60; 61; 62; 63; 64; 65; 66; 67; 68; 69; 7; 7.25; 7.5; 7.75; 8; 8.25; 8.5; 8.75; 9; 9.25; 9.5; 9.75; A; A 1/2; B; B 1/2; C; C 1/2; D; D 1/2; E; E 1/2; F; F 1/2; G; G 1/2; H; H 1/2; I; I 1/2; J; J 1/2; K; K 1/2; L; L 1/2; ม.; M 1/2; N; N 1/2; O; O 1/2; P; P 1/2; Q; Q 1/2; R; R 1/2; S; S 1/2; T; T 1/2; U; U 1/2; V; V 1/2; W; W 1/2; X; X 1/2; Y; Y 1/2; Z; Z 1/2; อื่นๆ
tr: Yüzük Ölçüsü: 0,25; 0.5; 0.75; 1; 1,25; 1.5; 1,75; 10; 10,25; 10.5; 10,75; 11; 11,25; 11.5; 11,75; 12; 12,25; 12.5; 12,75; 13; 13,25; 13.5; 13,75; 14; 2; 2,25; 2.5; 2,75; 3; 3,25; 3.5; 3,75; 38; 39; 4; 4,25; 4.5; 4,75; 40; 41; 42; 43; 44; 45; 46; 47; 48; 49; 5; 5,25; 5.5; 5,75; 50; 51; 52; 53; 54; 55; 56; 57; 58; 59; 6; 6,25; 6.5; 6,75; 60; 61; 62; 63; 64; 65; 66; 67; 68; 69; 7; 7,25; 7.5; 7,75; 8; 8,25; 8.5; 8,75; 9; 9,25; 9.5; 9,75; A; A 1/2; B; B 1/2; C; C 1/2; D; D 1/2; E; E 1/2; F; F 1/2; G; G 1/2; H; H 1/2; I; I 1/2; J; J 1/2; K; K 1/2; L; L 1/2; m; M 1/2; N; N 1/2; O; O 1/2; P; P 1/2; Q; Q 1/2; R; R 1/2; S; S 1/2; T; T 1/2; U; U 1/2; V; V 1/2; W; W 1/2; X; X 1/2; Y; Y 1/2; Z; Z 1/2; Diğer
sv: Ringstorlek: 0,25; 0.5; 0.75; 1; 1,25; 1.5; 1,75; 10; 10,25; 10.5; 10,75; 11; 11,25; 11.5; 11,75; 12; 12,25; 12.5; 12,75; 13; 13,25; 13,5; 13,75; 14; 2; 2,25; 2.5; 2,75; 3; 3,25; 3.5; 3,75; 38; 39; 4; 4,25; 4.5; 4,75; 40; 41; 42; 43; 44; 45; 46; 47; 48; 49; 5; 5,25; 5.5; 5,75; 50; 51; 52; 53; 54; 55; 56; 57; 58; 59; 6; 6,25; 6.5; 6,75; 60; 61; 62; 63; 64; 65; 66; 67; 68; 69; 7; 7,25; 7.5; 7,75; 8; 8,25; 8.5; 8,75; 9; 9,25; 9.5; 9,75; A; A 1/2; B; B 1/2; C; C 1/2; D; D 1/2; E; E 1/2; F; F 1/2; G; G 1/2; H; H 1/2; I; I 1/2; J; J 1/2; K; K 1/2; L; L 1/2; m; M 1/2; N; N 1/2; O; O 1/2; P; P 1/2; Q; Q 1/2; R; R 1/2; S; S 1/2; T; T 1/2; U; U 1/2; V; V 1/2; W; W 1/2; X; X 1/2; Y; Y 1/2; Z; Z 1/2; Övrigt
sl-SI: Velikost prstana: 0.25; 0.5; 0,75; 1; 1.25; 1,5; 1.75; 10; 10.25; 10,5; 10.75; 11; 11.25; 11,5; 11.75; 12; 12.25; 12,5; 12.75; 13; 13.25; 13,5; 13.75; 14; 2; 2.25; 2,5; 2.75; 3; 3.25; 3,5; 3.75; 38; 39; 4; 4.25; 4,5; 4.75; 40; 41; 42; 43; 44; 45; 46; 47; 48; 49; 5; 5.25; 5,5; 5.75; 50; 51; 52; 53; 54; 55; 56; 57; 58; 59; 6; 6.25; 6,5; 6.75; 60; 61; 62; 63; 64; 65; 66; 67; 68; 69; 7; 7.25; 7,5; 7.75; 8; 8.25; 8,5; 8.75; 9; 9.25; 9,5; 9.75; A; A 1/2; B; B 1/2; C; C 1/2; D; D 1/2; E; E 1/2; F; F 1/2; 45; G 1/2; H; H 1/2; I; I 1/2; J; J 1/2; K; K 1/2; L; L 1/2; M; M 1/2; N; N 1/2; O; O 1/2; P; P 1/2; Q; Q 1/2; R; R 1/2; S; S 1/2; T; T 1/2; U; U 1/2; V; V 1/2; W; W 1/2; X; X 1/2; Y; Y 1/2; Z; Z 1/2; Drugo
ro-RO: Dimensiune inel: 0.25; 0,5; 0.75; 1; 1.25; 1,5; 1.75; 10; 10.25; 10,5; 10.75; 11; 11.25; 11,5; 11.75; 12; 12.25; 12,5; 12.75; 13; 13.25; 13,5; 13.75; 14; 2; 2.25; 2,5; 2.75; 3; 3.25; 3,5; 3.75; 38; 39; 4; 4.25; 4,5; 4.75; 40; 41; 42; 43; 44; 45; 46; 47; 48; 49; 5; 5.25; 5,5; 5.75; 50; 51; 52; 53; 54; 55; 56; 57; 58; 59; 6; 6.25; 6,5; 6.75; 60; 61; 62; 63; 64; 65; 66; 67; 68; 69; 7; 7.25; 7,5; 7.75; 8; 8.25; 8,5; 8.75; 9; 9.25; 9,5; 9.75; A; A 1/2; B; B 1/2; C; C 1/2; D; D 1/2; E; E 1/2; F; F 1/2; G; G 1/2; H; H 1/2; I; I 1/2; J; J 1/2; K; K 1/2; L; L 1/2; M; M 1/2; N; N 1/2; O; O 1/2; P; P 1/2; Q; Q 1/2; R; R 1/2; S; S 1/2; T; T 1/2; U; U 1/2; V; V 1/2; W; W 1/2; X; X 1/2; Y; Y 1/2; Z; Z 1/2; Altele
it: Misura dell'anello: 0,25; 0,5; 0,75; 1; 1,25; 1,5; 1,75; 10; 10,25; 10,5; 10,75; 11; 11,25; 11,5; 11,75; 12; 12,25; 12.5; 12,75; 13; 13,25; 13,5; 13,75; 14; 2; 2,25; 2,5; 2,75; 3; 3,25; 3,5; 3,75; 38; 39; 4; 4,25; 4,5; 4,75; 40; 41; 42; 43; 44; 45; 46; 47; 48; 49; 5; 5,25; 5,5; 5,75; 50; 51; 52; 53; 54; 55; 56; 57; 58; 59; 6; 6,25; 6,5; 6,75; 60; 61; 62; 63; 64; 65; 66; 67; 68; 69; 7; 7,25; 7,5; 7,75; 8; 8,25; 8,5; 8,75; 9; 9,25; 9,5; 9,75; A; A 1/2; B; B 1/2; C; C 1/2; D; D 1/2; E; E 1/2; F; F 1/2; G; G 1/2; H; H 1/2; I; I 1/2; J; J 1/2; K; K 1/2; L; L 1/2; M; M 1/2; N; N 1/2; O; O 1/2; P; P 1/2; Q; Q 1/2; R; R 1/2; S; S 1/2; T; T 1/2; U; U 1/2; V; V 1/2; W; W 1/2; X; X 1/2; Y; Y 1/2; Z; Z 1/2; Altro
pt-BR: Tamanho do anel: 0.25; 0.5; 0.75; 1; 1.25; 1.5; 1.75; 10; 10.25; 10.5; 10.75; 11; 11.25; 11.5; 11.75; 12; 12.25; 12.5; 12.75; 13; 13.25; 13.5; 13.75; 14; 2; 2.25; 2.5; 2.75; 3; 3.25; 3.5; 3.75; 38; 39; 4; 4.25; 4.5; 4.75; 40; 41; 42; 43; 44; 45; 46; 47; 48; 49; 5; 5.25; 5.5; 5.75; 50; 51; 52; 53; 54; 55; 56; 57; 58; 59; 6; 6.25; 6.5; 6.75; 60; 61; 62; 63; 64; 65; 66; 67; 68; 69; 7; 7.25; 7.5; 7.75; 8; 8.25; 8.5; 8.75; 9; 9.25; 9.5; 9.75; A; A 1/2; B; B 1/2; C; C 1/2; D; D 1/2; E; E 1/2; F; F 1/2; G; G 1/2; H; H 1/2; I; I 1/2; J; J 1/2; K; K 1/2; L; L 1/2; m; M 1/2; N; N 1/2; O; O 1/2; P; P 1/2; Q; Q 1/2; R; R 1/2; S; S 1/2; T; T 1/2; U; U 1/2; V; V 1/2; W; W 1/2; X; X 1/2; Y; Y 1/2; Z; Z 1/2; Outro
lt-LT: Žiedo dydis: 0,25; 0,5; 0,75; 1; 1,25; 1,5; 1,75; 10; 10,25; 10,5; 10,75; 11; 11,25; 11,5; 11,75; 12; 12,25; 12,5; 12,75; 13; 13,25; 13,5; 13,75; 14; 2; 2,25; 2,5; 2,75; 3; 3,25; 3,5; 3,75; 38; 39; 4; 4,25; 4,5; 4,75; 40; 41; 42; 43; 44; 45; 46; 47; 48; 49; 5; 5,25; 5,5; 5,75; 50; 51; 52; 53; 54; 55; 56; 57; 58; 59; 6; 6,25; 6,5; 6,75; 60; 61; 62; 63; 64; 65; 66; 67; 68; 69; 7; 7,25; 7,5; 7,75; 8; 8,25; 8,5; 8,75; 9; 9,25; 9,5; 9,75; A; A 1/2; B; B 1/2; C; C 1/2; D; D 1/2; E; E 1/2; F; F 1/2; G; G 1/2; H; H 1/2; I; I 1/2; J; J 1/2; K; K 1/2; L; L 1/2; M; M 1/2; N; N 1/2; O; O 1/2; P; P 1/2; Q; Q 1/2; R; R 1/2; S; S 1/2; T; T 1/2; U; U 1/2; V; V 1/2; W; W 1/2; X; X 1/2; Y; Y 1/2; Z; Z 1/2; Kita
sk-SK: Veľkosť prsteňa: 0,25; 0,5; 0,75; 1; 1,25; 1,5; 1,75; 10; 10,25; 10,5; 10,75; 11; 11,25; 11,5; 11,75; 12; 12,25; 12,5; 12,75; 13; 13,25; 13,5; 13,75; 14; 2; 2,25; 2,5; 2,75; 3; 3,25; 3,5; 3,75; 38; 39; 4; 4,25; 4,5; 4,75; 40; 41; 42; 43; 44; 45; 46; 47; 48; 49; 5; 5,25; 5,5; 5,75; 50; 51; 52; 53; 54; 55; 56; 57; 58; 59; 6; 6,25; 6,5; 6,75; 60; 61; 62; 63; 64; 65; 66; 67; 68; 69; 7; 7,25; 7,5; 7,75; 8; 8,25; 8,5; 8,75; 9; 9,25; 9,5; 9,75; A; A 1/2; B; B 1/2; C; C 1/2; D; D 1/2; E; E 1/2; F; F 1/2; G; G 1/2; H; H 1/2; I; I 1/2; J; J 1/2; K; K 1/2; L; L 1/2; M; M 1/2; N; N 1/2; O; O 1/2; P; P 1/2; Q; Q 1/2; R; R 1/2; S; S 1/2; T; T 1/2; U; U 1/2; V; V 1/2; W; W 1/2; X; X 1/2; Y; Y 1/2; Z; Z 1/2; Iné
es: Tamaño del anillo: 0,25; 0.5; 0,75; 1; 1,25; 1.5; 1,75; 10; 10,25; 10.5; 10,75; 11; 11,25; 11.5; 11,75; 12; 12,25; 12.5; 12,75; 13; 13,25; 13.5; 13,75; 14; 2; 2,25; 2.5; 2,75; 3; 3,25; 3.5; 3,75; 38; 39; 4; 4,25; 4.5; 4,75; 40; 41; 42; 43; 44; 45; 46; 47; 48; 49; 5; 5,25; 5.5; 5,75; 50; 51; 52; 53; 54; 55; 56; 57; 58; 59; 6; 6,25; 6.5; 6,75; 60; 61; 62; 63; 64; 65; 66; 67; 68; 69; 7; 7,25; 7.5; 7,75; 8; 8,25; 8.5; 8,75; 9; 9,25; 9.5; 9,75; A; A 1/2; B; B 1/2; C; C 1/2; D; D 1/2; E; E 1/2; F; F 1/2; G; G 1/2; H; H 1/2; I; I 1/2; J; J 1/2; K; K 1/2; L; L 1/2; m; M 1/2; N; N 1/2; O; O 1/2; P; P 1/2; Q; Q 1/2; R; R 1/2; S; S 1/2; T; T 1/2; U; U 1/2; V; V 1/2; W; W 1/2; X; X 1/2; Y; Y 1/2; Z; Z 1/2; Otros
zh-TW: 戒圍: 0.25; 0.5; 0.75; 1; 1.25; 1.5; 1.75; 10; 10.25; 10.5; 10.75; 11; 11.25; 11.5; 11.75; 12; 12.25; 12.5; 12.75; 13; 13.25; 13.5; 13.75; 14; 2; 2.25; 2.5; 2.75; 3; 3.25; 3.5; 3.75; 38; 39; 4; 4.25; 4.5; 4.75; 40; 41; 42; 43; 44; 45; 46; 47; 48; 49; 5; 5.25; 5.5; 5.75; 50; 51; 52; 53; 54; 55; 56; 57; 58; 59; 6; 6.25; 6.5; 6.75; 60; 61; 62; 63; 64; 65; 66; 67; 68; 69; 7; 7.25; 7.5; 7.75; 8; 8.25; 8.5; 8.75; 9; 9.25; 9.5; 9.75; A; A 1/2; B; B 1/2; C; C 1/2; D; D 1/2; E; E 1/2; F; F 1/2; G; G 1/2; H; H 1/2; I; I 1/2; J; J 1/2; K; K 1/2; L; L 1/2; 公尺; M 1/2; N; N 1/2; O; O 1/2; P; P 1/2; Q; Q 1/2; R; R 1/2; S; S 1/2; T; T 1/2; U; U 1/2; V; V 1/2; W; W 1/2; X; X 1/2; Y; Y 1/2; Z; Z 1/2; 其他
hr-HR: Veličina prstena: 0,25; 0,5; 0,75; 1; 1,25; 1,5; 1,75; 10; 10,25; 10,5; 10,75; 11; 11,25; 11,5; 11,75; 12; 12,25; 12,5; 12,75; 13; 13,25; 13,5; 13,75; 14; 2; 2,25; 2,5; 2,75; 3; 3,25; 3,5; 3,75; 38; 39; 4; 4,25; 4,5; 4,75; 40; 41; 42; 43; 44; 45; 46; 47; 48; 49; 5; 5,25; 5,5; 5,75; 50; 51; 52; 53; 54; 55; 56; 57; 58; 59; 6; 6,25; 6,5; 6,75; 60; 61; 62; 63; 64; 65; 66; 67; 68; 69; 7; 7,25; 7,5; 7,75; 8; 8,25; 8,5; 8,75; 9; 9,25; 9,5; 9,75; A; A 1/2; B; B 1/2; C; C 1/2; D; D 1/2; E; E 1/2; F; F 1/2; G; G 1/2; H; H 1/2; I; I 1/2; J; J 1/2; K; K 1/2; L; L 1/2; M; M 1/2; N; N 1/2; O; O 1/2; P; P 1/2; Q; Q 1/2; R; R 1/2; S; S 1/2; T; T 1/2; U; U 1/2; V; V 1/2; W; W 1/2; X; X 1/2; Y; Y 1/2; Z; Z 1/2; Ostalo
nb: Ringstørrelse: 0,25; 0.5; 0.75; 1; 1,25; 1.5; 1,75; 10; 10,25; 10.5; 10,75; 11; 11,25; 11.5; 11,75; 12; 12,25; 12.5; 12,75; 13; 13,25; 13.5; 13,75; 14; 2; 2,25; 2.5; 2,75; 3; 3,25; 3.5; 3,75; 38; 39; 4; 4,25; 4.5; 4,75; 40; 41; 42; 43; 44; 45; 46; 47; 48; 49; 5; 5,25; 5.5; 5,75; 50; 51; 52; 53; 54; 55; 56; 57; 58; 59; 6; 6,25; 6.5; 6,75; 60; 61; 62; 63; 64; 65; 66; 67; 68; 69; 7; 7,25; 7.5; 7,75; 8; 8,25; 8.5; 8,75; 9; 9.25; 9.5; 9,75; A; A 1/2; B; B 1/2; C; C 1/2; D; D 1/2; E; E 1/2; F; F 1/2; G; G 1/2; H; H 1/2; I; I 1/2; J; J 1/2; K; K 1/2; L; L 1/2; m; M 1/2; N; N 1/2; O; O 1/2; P; P 1/2; Q; Q 1/2; R; R 1/2; S; S 1/2; T; T 1/2; U; U 1/2; V; V 1/2; W; W 1/2; X; X 1/2; Y; Y 1/2; Z; Z 1/2; Annet
pt-PT: Tamanho do anel: 0.25; 0.5; 0.75; 1; 1.25; 1.5; 1.75; 10; 10.25; 10.5; 10.75; 11; 11.25; 11.5; 11.75; 12; 12.25; 12.5; 12.75; 13; 13.25; 13.5; 13.75; 14; 2; 2.25; 2.5; 2.75; 3; 3.25; 3.5; 3.75; 38; 39; 4; 4.25; 4.5; 4.75; 40; 41; 42; 43; 44; 45; 46; 47; 48; 49; 5; 5.25; 5.5; 5.75; 50; 51; 52; 53; 54; 55; 56; 57; 58; 59; 6; 6.25; 6.5; 6.75; 60; 61; 62; 63; 64; 65; 66; 67; 68; 69; 7; 7.25; 7.5; 7.75; 8; 8.25; 8.5; 8.75; 9; 9.25; 9.5; 9.75; A; A 1/2; B; B 1/2; C; C 1/2; D; D 1/2; E; E 1/2; F; F 1/2; G; G 1/2; H; H 1/2; I; I 1/2; J; J 1/2; K; K 1/2; L; L 1/2; m; M 1/2; N; N 1/2; O; O 1/2; P; P 1/2; Q; Q 1/2; R; R 1/2; S; S 1/2; T; T 1/2; U; U 1/2; V; V 1/2; W; W 1/2; X; X 1/2; Y; Y 1/2; Z; Z 1/2; Outro